# CAS14- 合同合并相关

提问人：Patrick9206 时间：2022-12-04 20:55:45
【求助陈版主】陈版主您好，我现在遇到一个问题。背景故事大概是：A公司是一个医疗器械销售公司，A公司从B供应商购买了一台医疗器械销售给C医院，A在这个交易过程是亏损的。然后A公司又和B供应商签订了器械配套试剂采购合同，该合同约定试剂定点销售给C医院，每年销售达到一定的量，B会返利给A公司。试剂采购合同合作期限为 5 年。综合来看，试剂销售的合同返利足以覆盖销售器械的亏损。
根据CAS14 的应用指南
（（ 1 ）） 该 两份两份或多或多份份合同基于同一商 业 目的而目的而 订 立并立并构构成一成一 揽 子交易子交易，，如一如一份份合同在不考 虑 另另一一份份合同的合同的 对 价的情况下将会 发 生生 亏损 ；；我理解我理解 为这 两份两份合同是合同是 为 了一个商 业 目的而目的而 签订 ，， 应 当作当作为 合同合并 处 理。假理。假 设 符合准符合准 则 的要求的要求，，我我 对这 个个 业务 的会的会 计 事事 项 分分 录 有点疑惑。采 购 医医 疗 器械的成本，，是要当期 计 入入 营业 成本成本么？么？
谢谢陈 版主版主 ~~

回答人：chenyiwei
假设A在该交易中（包括设备和试剂）均为主要责任人，则设备的采购成本在将设备交付给医院时应全额结转营业成本。
对于以试剂的盈利弥补设备销售亏损的处理，是通过对试剂和设备的预计总价在两项履约义务之间分摊的方式实现的。即，在计量设备的销售收入时，不仅仅是合同约定的名义售价，而是按照预计的合同总价在两项履约义务之间按各自单独售价比例进行分摊，视同有部分设备款递延到后续期间，随试剂款一并收取。当然这个估计可能会比较复杂，在试剂的销售数量不确定的情况下，需遵循可变对价的相应限制。